# 有关 ERP软件实施费用的会计处理

提问人：lsh2918 时间：2022-01-19 13:48:14
陈版，各位好：
企业实施ERP系统，软件是采用按年租赁，合同签订三年，每年支付云租赁费 100 万元，另支付实施费用 500 万元。请问，实施费用应该如何处理？如果资本化，因为没有确认相应的软件无形资产（每年支付的云租赁费直接计入费用），作为实施费用，也没有归集为无形资产的依托，如果直接费用化，金额又过大。
请问各位，对此该如何处理，谢谢。

回答人：chenyiwei
如果实施费用只需要在正式启用前发生一次，则其受益年限将涵盖整个软件使用期限，建议列报为长期待摊费用，在使用期限内摊销。